臺灣臺中地方法院刑事判決
110年度金訴字第1067號
公  訴  人  臺灣臺中地方檢察署檢察官
被      告  林卉庭



上列被告因詐欺等案件，經檢察官提起公訴（110年度偵字第264
74、32258號）及移送併辦（111年度偵字第4749號），於準備程
序中，被告就被訴事實為有罪之陳述，經告以簡式審判程序之旨
，並聽取當事人之意見後，本院合議庭裁定由受命法官獨任進行
簡式審判程序，判決如下：
    主    文
林卉庭犯如附表二所示之罪，各處如附表二所示之刑，應執行有
期徒刑壹年伍月。緩刑貳年，並應依附表三所示向賴怡穎支付損
害賠償。
    犯罪事實
一、林卉庭已預見將自己使用中之金融帳戶資料提供不熟識之他人使
    用，恐遭利用作為人頭帳戶，而供為詐欺集團詐欺款項匯款
    之用，且替不熟識之他人提領來路不明之款項，將成為掩飾隱匿詐
    欺所得去向、所在之洗錢及詐欺犯罪一環，仍於民國110年5
    月底間，透過社群網站臉書上之貼文應徵工作，基於參與犯
    罪組織之犯意，加入真實姓名年籍均不詳、通訊軟體LINE暱
    稱「婉茹」、「@傑」及自稱「張志傑」等人組成之3人以上
    以實施詐術為手段，具有持續性、牟利性之有結構性詐欺集
    團犯罪組織，由林卉庭負責提供金融帳戶作為人頭帳戶，並
    提領他人因遭詐騙，致陷於錯誤，而匯入指定人頭帳戶之詐
    欺款項之工作（俗稱「車手」），再由李曜先（由本院另行
    審結）負責收取林卉庭提領詐欺贓款後，並依指示將該款項
    放置於指定地點之工作（俗稱「收水」及「回水」）。而林
    卉庭、李曜先、「婉茹」、「@傑」、「張志傑」等人與其
    等所屬詐欺集團成員共同意圖為自己不法之所有，基於3人以
    上共同詐欺之加重詐欺取財、隱匿詐欺所得來源去向之洗錢
    不確定故意犯意聯絡，由林卉庭於110年5月29日23時許，先將
    其申辦之中華郵政帳號00000000000000號帳戶之存摺號碼、
    其不知情之叔叔戴昆韋所申辦之中華郵政帳號000000000000
    00號帳戶之存摺號碼，拍照後以其持用之VIVO廠牌手機裝載
    之通訊軟體LINE傳送給暱稱「婉茹」之人，供詐欺集團使用
    ；嗣詐欺集團取得前開金融帳戶後，由詐欺集團實施詐欺之
    人，於附表一所示之詐欺時間，以附表一所示之詐欺方法詐
    騙附表一所示之被害人，致其等均陷於錯誤，而於附表一所
    示之匯款時、地，匯款如附表一所示之匯款金額至附表一所
    示之人頭帳戶，林卉庭再依暱稱「@傑」之人（經「婉茹」
    轉介認識）指示，於110年6月7日19時45分許至20時許，接
    續自附表一所示之人頭帳戶提領共新臺幣（下同）29萬元（
    提領時間及金額詳見附表一），並抽取其中款項5000元作為
    報酬。林卉庭提領上開贓款後，再依「@傑」指示，在臺中
    市大肚區大明三街與大德七街街口，將28萬5000元贓款交付
    給聽從自稱「張志傑」之人指示前來上開地點收取贓款之李
    曜先，李曜先則依「張志傑」指示，先抽取其中款項2000元
    作為當次報酬，復將其餘贓款放置於臺中市太平區育賢路所
    指定之某車輛下，而藉此掩飾隱匿詐欺所得去向。嗣因黃慈
    珺、洪子汶、吳逸興、張翰翔、賴怡穎等人發覺受騙，遂報
    警處理，經警循線查獲。
二、案經臺南市政府警察局第一分局轉由臺中市政府警察局第三
    分局報告、臺南市政府警察局第二分局報告、桃園市政府警
    察局中壢分局報告、嘉義市政府警察局第二分局轉由臺中市
    政府警察局烏日分局報告、高雄市政府警察局鼓山分局報告
    臺灣臺中地方檢察署檢察官偵查起訴及移送併辦。
    理    由
一、程序部分
(一)按組織犯罪防制條例第12條第1項中段規定：「訊問證人之
    筆錄，以在檢察官或法官面前作成，並經踐行刑事訴訟法所
    定訊問證人之程式者為限，始得採為證據」，係以立法排除
    被告以外之人於警詢或檢察事務官調查中所為之陳述，得適
    用刑事訴訟法第159條之2、第159條之3及第159條之5之規定
    ，是證人於警詢時之陳述，於違反組織犯罪防制條例案件，
    即絕對不具有證據能力，自不得採為判決基礎（最高法院97
    年度台上字第1727號、102年度台上字第3990號判決參照）
    。是有關被告自己於警詢、偵訊及法院法官面前所為之供述
    ，對被告本身而言，不在前開第12條第1項中段排除之列。
    然證人於警詢時所為關於本條例犯行之陳述，對被告而言，
    係屬被告以外之人於審判外之陳述，依前揭說明，自不得採
    為認定被告違反本條例之罪之證據。若係犯本條例以外之罪
    ，即使與本條例所規定之罪，有裁判上一罪之關係，關於該
    所犯本條例以外之罪，其被告以外之人所為之陳述，自仍應
    依刑事訴訟法相關規定，定其得否為證據（最高法院103年
    度台上字第2915號判決要旨參照）。查證人即同案被告李曜
    先、證人即被害人黃慈珺、洪子汶、吳逸興、張翰翔、賴怡
    穎於警詢之陳述，屬被告以外之人於審判外之陳述，依前揭
    說明，於違反組織犯罪防制條例之待證犯罪事實之部分，不
    具證據能力。
(二)本案被告林卉庭所犯為死刑、無期徒刑、最輕本刑為3年以
    上有期徒刑以外之罪，其於準備程序中就被訴事實為有罪之
    陳述，經告以簡式審判程序之旨，並聽取當事人之意見後，
    本院合議庭依刑事訴訟法第273條之1第1項之規定，裁定由
    受命法官獨任進行簡式審判程序。又本案之證據調查，依同
    法第273條之2規定，不受同法第159條第1項、第161條之2、
    第161條之3、第163條之1及第164條至第170條規定之限制，
    合先敘明。
二、上開犯罪事實，業據被告林卉庭於本院準備程序及審理時坦
    承不諱（見本院卷第67、166頁），並經證人即附表一所示
    各該被害人分別於警詢時證述其等被詐騙之過程甚為綦詳（
    黃慈珺部分：見偵32258卷第100至102頁；洪子汶部分：見
    偵32258卷第110至111頁；吳逸興部分：見偵32258卷第137
    至141頁；張翰翔部分：見偵32258卷第154至156頁；賴怡穎
    部分：見偵32258卷第175至177頁），且有中華郵政股份有
    限公司110年7月23日儲字第1100194706號函暨檢附存簿儲金
    帳號00000000000000帳戶基本資料及110年6月1日至110年6
    月15日歷史交易清單（見偵26474卷第23、25至27、29頁）
    、臺中市政府警察局烏日分局110年9月15日中市警烏分偵字
    第1100054221號函暨檢附110年9月13日員警職務報告、被告
    林卉庭與暱稱「婉茹」、「＠傑」之LINE對話紀錄截圖（見
    偵26474卷第75、77、79至84、84至89頁）、110年7月20日
    員警職務報告、林卉庭指認李曜先犯罪嫌疑人紀錄表、犯罪
    嫌疑人指認表、真實姓名對照表、林卉庭提領詐騙款項一欄
    表、林卉庭提領贓款過程之監視器畫面翻拍照片、李曜先取
    款過程之監視器畫面翻拍照片、林卉庭騎乘車牌號碼000-00
    0號機車之車行紀錄查詢及車輛詳細資料報表（見偵32258卷
    第25至27、41至44、55至58、59至61、63至70、71至73、79
    、209頁）、臺中市政府警察局烏日分局110年10月30日中市
    警烏分偵字第1100063617號函暨檢附存簿儲金帳號00000000
    000000帳戶基本資料及110年6月1日至6月30日客戶歷史交易
    清單（見核交卷第11、13至18、21頁）、林卉庭犯罪時、地
    一覽表、中華郵政股份有限公司帳號00000000000000帳戶11
    0年6月1日至110年7月1日客戶歷史交易清單（見偵4749卷第
    11、47頁）；復有被害人張翰翔遭詐騙相關資料【包含匯款
    明細一覽表、內政部警政署反詐騙諮詢專線紀錄表、台南市
    政府警察局第一分局東寧派出所受理詐騙帳戶通報警示簡便
    格式表、金融機構聯防機制通報單、受(處)理案件證明單、
    受理各類案件紀錄表、匯款帳戶之金融卡影本、詐騙電話通
    聯紀錄翻拍照片、網路銀行交易紀錄翻拍照片（見偵26474
    卷第11、31至32、33至35、37、39、43、49至51頁）】、被
    害人黃慈珺遭詐騙相關資料【包含台南市政府警察局第二分
    局海安派出所受理各類案件紀錄表、受(處)理案件證明單、
    受理詐騙帳戶通報警示簡便格式表、金融機構聯防機制通報
    單、內政部警政署反詐騙諮詢專線紀錄表（見偵32258卷第9
    8至99、103至104、105至107頁）】、被害人洪子汶遭詐騙
    相關資料【包含內政部警政署反詐騙諮詢專線紀錄表、桃園
    市政府警察局中壢分局中福派出所受(處)理案件證明單、受
    理各類案件紀錄表、受理詐騙帳戶通報警示簡便格式表、金
    融機構聯防機制通報單、詐騙電話通聯記錄截圖、網路銀行
    匯款明細截圖、中國信託自動櫃員機交易明細（見偵32258
    卷第113至114、115至116、121至124、125、126、129頁）
    】、被害人吳逸興遭詐騙相關資料【內政部警政署反詐騙諮
    詢專線紀錄表、桃園市政府警察局中壢分局普仁派出所受理
    詐騙帳戶通報警示簡便格式表、金融機構聯防機制通報單、
    受(處)理案件證明單、受理各類案件紀錄表、詐騙電話通聯
    紀錄截圖、網路轉帳明細（見偵32258卷第133至135、143至
    145、147、149至151頁）】、被害人賴怡穎遭詐騙相關資料
    【內政部警政署反詐騙諮詢專線紀錄表、嘉義市政府警察局
    第二分局北門派出所受理詐騙帳戶通報警示簡便格式表、金
    融機構聯防機制通報單、受(處)理案件證明單（見偵32258
    卷第181至182、183至185、193頁）】等附卷可稽，足認被
    告所為任意性自白與事實相符，堪以採信。是本案事證明確
    ，被告上開犯行，堪以認定，應依法論科。
三、論罪科刑：
(一)按組織犯罪防制條例所稱犯罪組織係指3人以上，以實施強
    暴、脅迫、詐術、恐嚇為手段或最重本刑逾5年有期徒刑之
    刑之罪，所組成具有持續性或牟利性之有結構性組織；前項
    有結構性組織，指非為立即實施犯罪而隨意組成，不以具有
    名稱、規約、儀式、固定處所、成員持續參與或分工明確為
    必要，組織犯罪防制條例第2條定有明文。經查：被告林卉
    庭加入「婉茹」、「@傑」及「張志傑」等人所屬之詐欺犯
    罪集團，而參與該詐欺犯罪集團從事提供人頭帳戶及提領被
    害人遭詐騙而匯入之款項之車手工作，嗣被告林卉庭交付贓
    款予同案被告李曜先，其再依指示將贓款放置於指定地點，
    以此方式轉交予詐欺集團上手，則本案中除被告林卉庭外，
    並有同案李曜先、「婉茹」、「@傑」、「張志傑」等人，
    足徵本案詐欺犯罪組織，當屬3人以上以實施詐術為手段所
    組成具有持續性或牟利性之結構性組織甚明，而構成組織犯
    罪防制條例第3條第1項後段之參與犯罪組織罪，是被告林卉
    庭加入本案詐欺集團之所為，係犯組織犯罪防制條例第3條
    第1項後段之參與犯罪組織罪。
(二)被告林卉庭加入該犯罪組織後，如附表一編號1至5之所為，
    均係犯刑法第339條之4第1項第2款之3人以上共同詐欺取財
    罪及洗錢防制法第14條第1項之一般洗錢罪。公訴意旨雖漏
    未論及被告林卉庭所為觸犯參與犯罪組織罪，然此部分與起
    訴之加重詐欺取財、一般洗錢罪為想像競合犯之裁判上一罪
    關係，且經本院審理時補充告知此部分罪名（見本院卷第15
    6頁），而無礙被告之訴訟防禦權，本院應併予審理。
(三)按共同正犯之成立，只須具有犯意之聯絡與行為之分擔，既
    不問犯罪動機起於何人，亦不必每一階段犯行，均經參與，
    且意思之聯絡不限於事前有協議，即僅於行為當時有共同犯
    意之聯絡者，亦屬之。其表示之方法，亦不以明示通謀為必
    要，即相互間有默示之合致，亦無不可。而共同實施犯罪行
    為之人，在合同意思範圍以內，各自分擔犯罪行為之一部，
    相互利用他人之行為，以達其犯罪目的者，即應對全部所發
    生之結果，共同負責，是共同正犯在犯意聯絡範圍內之行為
    ，應同負全部責任（最高法院34年上字第862號、73年台上
    字第2364號、28年上字第3110號判例要旨參照）。被告林卉
    庭與同案被告李曜先、「婉茹」、「@傑」、「張志傑」等
    人間，各自分擔實施部分犯罪行為，依上開說明，彼此間具
    有犯意聯絡及行為分擔，應論以共同正犯。
(四)被告林卉庭加入本案詐欺集團負責依指示提領被害人遭詐欺
    陷於錯誤後匯入人頭金融帳戶內之款項、隱匿該犯罪所得之
    去向、所在，最終目的係為取得被害人之財物，犯罪目的單
    一，且被告所為參與犯罪組織、首次加重詐欺取財及一般洗
    錢等犯行，具有行為局部之同一性，依一般社會通念，認應
    評價為一罪方符合刑罰公平原則，則其所犯參與犯罪組織罪
    應與首次犯行即附表一編號2之3人以上共同詐欺取財、一般
    洗錢等罪應論以想像競合犯，另就附表一編號1、3、4、5所
    犯3人以上共同詐欺取財、一般洗錢等罪，其間均有實行行
    為局部同一之情形，且犯罪目的單一，亦屬想像競合犯，依
    刑法第55條規定，皆從一重以刑法第339條之4第1項第2款之
    3人以上共同詐欺取財罪處斷。
(五)本案被害人黃慈珺、洪子汶、吳逸興遭詐欺集團不詳成員施
    用詐術而分別於附表一編號1、2、3所示匯款時間匯款多次
    ，乃該集團成員以同一詐欺手法訛詐同一被害人，致被害人
    於密接時間內為多次匯款，其等施用詐術之方式及詐欺對象
    相同，侵害同一人之財產法益；又被害人洪子汶、吳逸興所
    匯款項，於密接時間、地點經被告多次提領，係基於提領同
    一被害人遭詐騙所匯款項之單一目的所為之數個舉動，因其
    侵害之法益同一，且數行為均係在密切接近之時間、地點進
    行，各行為之獨立性極為薄弱，依一般社會健全觀念，在時
    間差距上，難以強行分開，在刑法評價上，應將前揭多次施
    用詐術及提領之行為均視為數個舉動之接續施行，屬接續犯
    而各為包括之一罪。
(六)詐欺取財罪係為保護個人之財產法益而設，行為人罪數之計
    算，自應依遭詐騙之被害人人數計算。被告林卉庭所犯如附
    表一所示之3人以上共同詐欺取財罪，被害人均不同，犯意
    各別，行為互異，在刑法評價上各具獨立性，應予分論併罰
    。
(七)按想像競合犯之處斷刑，本質上係「刑之合併」。其所謂從
    一重處斷，乃將想像競合犯組成之評價上數罪，合併為科刑
    一罪，其所對應之刑罰，亦合併其評價上數罪之數法定刑，
    而為一個處斷刑。易言之，想像競合犯侵害數法益者皆成立
    犯罪，論罪時必須輕、重罪併舉論述，同時宣告所犯各罪名
    ，包括各罪有無加重、減免其刑之情形，亦應說明論列，量
    刑時併衡酌輕罪部分量刑事由，評價始為充足，然後依刑法
    第55條前段規定「從一重處斷」，非謂對於其餘各罪可置而
    不論。因此，法院決定處斷刑時，雖以其中最重罪名之法定
    刑作為裁量準據，惟於裁量其輕重時，仍應將輕罪合併評價
    在內（最高法院108年度台上字第4405、4408號判決意旨參
    照）。經查：洗錢防制法第16條第2項亦規定：「犯前2條之
    罪，在偵查或審判中自白者，減輕其刑。」，被告林卉庭符
    合洗錢防制法第16條第2項規定，原應減輕其刑，但因其所
    犯一般洗錢罪係屬想像競合犯其中之輕罪，本院決定處斷刑
    時，雖以其中最重罪之法定刑做為裁量之準據，惟於後述量
    刑時，仍當一併衡酌該部分減輕其刑之事由，併此敘明。
(八)檢察官移送併辦部分（111年度偵字第4749號），與起訴書
    所載被告林卉庭所犯部分犯罪事實（即如附表一編號2②、5
    所示）相同，本院自應併予審理。
(九)爰以行為人責任為基礎，審酌被告林卉庭正值青壯之年，不
    思依循正途獲取穩定經濟收入，竟貪圖不法錢財，擔任詐欺
    集團犯罪組織提供人頭帳戶、提領詐欺款項之車手工作，價
    值觀念顯有偏差，所為殊值非難；惟酌以被告林卉庭於本院
    審理時終能坦承本案犯行，態度尚稱良好，並應斟酌洗錢防
    制法前揭自白減輕其刑規定之適用；兼衡其已與被害人黃慈
    珺、張翰翔、賴怡穎成立調解，並已給付部分賠償，此有本
    院110年度中司刑移調字第1762號、111年度中司刑移調字第
    315號調解程序筆錄、對話紀錄截圖在卷可參（見本院卷第8
    3至84、173至174、169頁），被害人洪子汶、吳逸興則表示
    無調解意願，此有本院電話紀錄表2紙在卷可考（見本院卷
    第81、97頁），暨被告林卉庭自陳之智識程度及家庭經濟狀
    況（見本院卷第167頁）等一切情狀，量處如主文所示之刑
    ，並定應執行刑如主文所示。
(十)查被告林卉庭前未曾受有期徒刑以上刑之宣告，有臺灣高等
    法院被告前案紀錄表在卷可稽，而被告林卉庭犯後坦認犯罪
    ，復與被害人黃慈珺、張翰翔、賴怡穎調解成立，並已依調
    解內容賠償，業如前述，足認被告林卉庭尚有悔悟之意，其
    自本案發生後亦無另犯他案之紀錄，本院審酌上開各情狀，
    認被告經此刑事偵審追訴程序及刑之宣告後，應能知所警惕
    ，諒無再犯之虞，上開所宣告刑應以暫不執行為適當，爰依
    刑法第74條第1項第1款規定，併予宣告如主文所示緩刑；又
    為期被告林卉庭能確實賠償被害人賴怡穎履行調解條件，爰
    依刑法第74條第2項第3款規定，命被告應依如附表三所示即
    前開本院調解程序筆錄內容履行。
四、沒收部分：
(一)按犯罪所得，屬於犯罪行為人者，沒收之；於全部或一部不
    能沒收或不宜執行沒收時，追徵其價額；犯罪所得已實際合
    法發還被害人者，不予宣告沒收或追徵，刑法第38條之1第1
    項前段、第3項、第5項分別定有明文。被告林卉庭於偵查及
    本院審理中供稱：我全部拿到的報酬就是5000元等語（見偵
    32258卷第34頁、偵4749卷第16頁、偵26474卷第99頁、本院
    卷第67頁），是被告所得前揭報酬，固屬被告為本案犯行之
    犯罪所得，且未扣案，然因被告已與前揭被害人達成調解，
    並已分別給付黃慈珺、張翰翔各5000元，分期給付被害人賴
    怡穎1萬元，有本院公務電話紀錄表、對話紀錄截圖附卷可
    證（見本院卷第123、169、175頁），衡酌被告林卉庭給付
    予上揭被害人之賠償較諸其自陳之前揭犯罪所得為高，是認
    被告林卉庭於本案犯行之犯罪所得已實際合法償還予被害人
    ，故依刑法第38條之1第5項之規定，本院自無再就此部分之
    犯罪所得為沒收、追徵之諭知。
(二)洗錢防制法第18條第1項固規定「犯第14條之罪，其所移轉
    、變更、掩飾、隱匿、收受、取得、持有、使用之財物或財
    產上利益，沒收之；犯第15條之罪，其所收受、持有、使用
    之財物或財產上利益，亦同」，惟此規定雖採義務沒收主義
    ，卻未特別規定「不問屬於犯罪行為人與否，沒收之」，致
    該洗錢行為之標的是否限於行為人所有者始得宣告沒收，有
    所疑義，於此情形自應回歸適用原則性之規範，即參諸刑法
    第38條第2項前段規定，仍以屬於行為人所有者為限，始應
    予沒收。準此，被告林卉庭實際提領詐欺款項29萬元，除抽
    取5000元作為報酬外，餘均已繳回上游，非屬被告林卉庭所
    有，被告林卉庭亦無事實上處分權，自無從依洗錢防制法第
    18條第1項規定宣告沒收。
(三)被告雖係透過VIVO廠牌手機裝載之通訊軟體LINE與「婉茹」
    等人聯繫為本案犯行，但該手機並未扣案，且係一般人日常
    生活用品，本有其適當之用途，非僅用以供本案犯罪所用之
    物，亦非屬違禁物，對之宣告沒收顯欠缺刑法上之重要性，
    而依刑法第38條之2第2項規定，不予宣告沒收。　
據上論斷，應依刑事訴訟法第273條之1第1項、第299條第1項前
段，組織犯罪防制條例第3條第1項後段，洗錢防制法第14條第1
項、第16條第2項，刑法第11條前段、第28條、第339條之4第1項
第2款、第55條、第51條第5款、第74條第1項第1款、第2項第3款
，刑法施行法第1條之1第1項，判決如主文。
本案經檢察官蔣志祥、戴旻諺提起公訴，檢察官廖志國移送併辦
，檢察官黃元亨到庭執行職務。
中　　華　　民　　國　　111 　年　　4 　　月　　19　　日
                  刑事第八庭    法  官  王靖茹
以上正本證明與原本無異。
如不服本判決應於收受判決後20日內向本院提出上訴書狀，並應
敘述具體理由；其未敘述上訴理由者，應於上訴期間屆滿後20日
內向本院補提理由書（均須按他造當事人之人數附繕本）「切勿
逕送上級法院」。
告訴人或被害人如不服判決，應備理由具狀向檢察官請求上訴，
上訴期間之計算，以檢察官收受判決正本之日起算。
                                書記官  廖于萱
中　　華　　民　　國　　111 　年　　4 　　月　　19　　日
附錄論罪科刑法條：
【組織犯罪防制條例第3條第1項】
發起、主持、操縱或指揮犯罪組織者，處3年以上10年以下有期
徒刑，得併科新臺幣1億元以下罰金；參與者，處6月以上5年以
下有期徒刑，得併科新臺幣1千萬元以下罰金。但參與情節輕微
者，得減輕或免除其刑。
【中華民國刑法第339條之4第1項】
犯第339條詐欺罪而有下列情形之一者，處1年以上7年以下有期
徒刑，得併科100萬元以下罰金：
一、冒用政府機關或公務員名義犯之。
二、三人以上共同犯之。
三、以廣播電視、電子通訊、網際網路或其他媒體等傳播工具，
    對公眾散布而犯之。
【洗錢防制法第14條第1項】
有第2條各款所列洗錢行為者，處7年以下有期徒刑，併科新臺幣
5百萬元以下罰金。
附表一：
編號 被害人 詐欺時間 詐欺方法 匯款時間、 金額（不含手續費） 人頭帳戶 提領時間、 金額 1 黃慈珺 110年6月7日19時8分許 退還重複訂房款項 ①110年6月7日19時28分許 　4萬9,987元 中華郵政帳號00000000000000號帳戶 110年6月7日19時45分許 6萬元     ②110年6月7日19時43分許 　6,123元   2 洪子汶 110年6月4日18時40分許（起訴書 誤載為20時2分） 解除銀行錯誤設定 ①110年6月7日19時37分許 　2萬9,985元 中華郵政帳號00000000000000號帳戶 110年6月7日19時46分許 2萬6,000元     ②110年6月7日19時45許 　7萬7,059元 中華郵政帳號00000000000000號帳戶 ①110年6月7日19時54許 　6萬元 ②110年6月7日19時55許 1萬7,000元 3 吳逸興 110年6月7日18時59分許 取消訂房扣款 ①110年6月7日19時46分許 　4萬9,987元 中華郵政帳號00000000000000號帳戶 ①110年6月7日19時49分許 　5萬元 ②110年6月7日19時53分許 　4,000元     ②110年6月7日19時50分許 　4,123元   4 張翰翔 110年6月7日19時33分許 解除連續扣款 110年6月7日19時56分許 4萬9,986元 中華郵政帳號00000000000000號帳戶 110年6月7日20時許 6萬元 5 賴怡穎 110年6月7日18時56分許 解除連續扣款 110年6月7日19時56分許 2萬2,985元 中華郵政帳號00000000000000號帳戶 110年6月7日20時許 1萬3,000元 
附表二：
編號 犯罪事實 宣告刑 1 如附表一編號1所載 林卉庭犯三人以上共同詐欺取財罪，處有期徒刑壹年壹月。 2 如附表一編號2所載 林卉庭犯三人以上共同詐欺取財罪，處有期徒刑壹年貳月。 3 如附表一編號3所載 林卉庭犯三人以上共同詐欺取財罪，處有期徒刑壹年壹月。 4 如附表一編號4所載 林卉庭犯三人以上共同詐欺取財罪，處有期徒刑壹年壹月。 5 如附表一編號5所載 林卉庭犯三人以上共同詐欺取財罪，處有期徒刑壹年壹月。 
附表三：
被告林卉庭應給付被害人賴怡穎新臺幣1萬元，給付方法：自111年3月起，於每月15日前各給付新臺幣3000元，最後一期以餘額為準，至全部清償完畢止，如有一期未履行視為全部到期。